【裁判字號】    99,訴,1572
【裁判日期】    991026
【裁判案由】    毒品危害防制條例
【裁判全文】
臺灣臺中地方法院刑事判決              99年度訴字第1572號
公  訴  人  臺灣臺中地方法院檢察署檢察官
被      告  丙○○
選任辯護人  熊治璿律師
            謝明智律師
上列被告因違反毒品危害防制條例案件，經檢察官提起公訴（99
年度偵字第3904號、第3907號），本院判決如下：
    主  文
丙○○犯如附表一至五「所犯罪名及應處刑罰」欄所示之販賣第
一級毒品罪，共拾伍罪，均累犯，各處如附表一至五「所犯罪名
及應處刑罰」欄所示之刑。又犯如附表六編號一至五「所犯罪名
及應處刑罰」欄所示之販賣第一級毒品罪，共伍罪，均累犯，各
處如附表六編號一至五「所犯罪名及應處刑罰」欄所示之刑。又
犯如附表六編號六「所犯罪名及應處刑罰」欄所示之販賣第一級
毒品未遂罪，累犯，處如附表六編號六「所犯罪名及應處刑罰」
欄所示之刑。應執行有期徒刑拾捌年，扣案之第一級毒品海洛因
參包（合計驗餘淨重零點壹伍參公克，含包裝塑膠袋參只），均
沒收銷燬之；扣案之MOTOROLA廠牌行動電話壹支（不含門號00
00000000號行動電話SIM卡壹張），沒收；扣案之販賣
毒品所得新臺幣肆佰元，沒收；未扣案之販賣毒品所得合計新臺
幣壹萬參仟貳佰伍拾元，均沒收，如全部或一部不能沒收時，以
其財產抵償。
其餘被訴於九十九年一月十一日販賣第一級毒品予使用公共電話
00000000000號及行動電話門號000000000
0號之綽號「阿祥」男子，及分別於九十九年一月十三日、同年
月十四日販賣第一級毒品予使用行動電話門號00000000
00號之不詳男子部分，均無罪。
    事  實
一、丙○○前因違反毒品危害防制條例等案件，經本院先分別以
    96年度訴字第47號、96年度訴字第1718號判決，各判處有期
    徒刑1年、1年1月確定，復分別以96年度聲減字第2705號、
    96年度聲減字第4979號裁定各減為有期徒刑6月、6月又15日
    確定，上開二罪接續執行，並於民國97年4月18日縮短刑期
    執行完畢。詎仍不知警惕，明知海洛因係毒品危害防制條例
    第2條第2項第1款所規定之第一級毒品，不得非法持有、販
    賣，竟基於販賣第一級毒品海洛因以營利之犯意，以其所有
    MOTO ROLA廠牌行動電話一支（以「NGUYEN THI THUY」名義
    租用門號0000000000號，及以「丁○○」名義租用門號0000
    000000號，起訴書誤載為「0000000000」號，應予更正）作
    為聯絡工具，分別於下列時、地分別販賣第一級毒品海洛因
    予林文昌、乙○○、陳明忠、丁○○及真實姓名年籍不詳之
    綽號「阿明」、「兩齒」成年男子：
（一）販賣予林文昌部分：
    1.林文昌於99年1月9日9時31分許使用門號0000000000號行
      動電話，與丙○○所使用上開門號0000000000號行動電話
      聯繫，向丙○○表示欲購買第一級毒品海洛因新臺幣（下
      同）500元，並約定在位於臺中市○○路與正氣街交岔路
      口附近之加油站進行交易，稍後丙○○即前往上揭約定交
      易處所，將500元之第一級毒品海洛因交予林文昌，林文
      昌則當場將現金500元交予丙○○。
    2.林文昌於99年1月11日8時16分許使用門號0000000000號行
      動電話，與丙○○所使用上開門號0000000000號行動電話
      聯繫，向丙○○表示欲購買第一級毒品海洛因500元，並
      約定在位於臺中市○○路與正氣街交岔路口附近之加油站
      進行交易，稍後丙○○即前往上揭約定交易處所，將500
      元之第一級毒品海洛因交予林文昌，林文昌則當場將現金
      500元交予丙○○。
    3.林文昌於99年1月11日19時30分許使用門號0000000000號
      行動電話，與丙○○所使用上開門號0000000000號行動電
      話聯繫，向丙○○表示欲購買第一級毒品海洛因500元，
      並約定在丙○○位於臺中市○區○○街62號居所進行交易
      ，稍後林文昌即前往上揭約定交易處所，丙○○將500元
      之第一級毒品海洛因交予林文昌，林文昌則當場將現金
      500元交予丙○○。
    4.林文昌於99年1月12日9時15分許使用門號0000000000號行
      動電話，與丙○○所使用上開門號0000000000號行動電話
      聯繫，向丙○○表示欲購買第一級毒品海洛因500元，並
      約定在位於臺中市○○路與正氣街交岔路口附近之加油站
      進行交易，稍後丙○○即前往上揭約定交易處所，將500
      元之第一級毒品海洛因交予林文昌，林文昌則當場將現金
      500元交予丙○○。
    5.林文昌於99年1月13日12時27分許使用門號0000000000號
      行動電話，與丙○○所使用上開門號0000000000號行動電
      話聯繫，向丙○○表示欲購買第一級毒品海洛因500元，
      並約定在位於臺中市○○路與正氣街交岔路口附近之加油
      站進行交易，稍後丙○○即前往上揭約定交易處所，將
      500 元之第一級毒品海洛因交予林文昌，林文昌則當場將
      現金500元交予丙○○。
    6.林文昌於99年1月14日12時48分許使用門號0000000000號
      行動電話，與丙○○所使用上開門號0000000000號行動電
      話聯繫，向丙○○表示欲購買第一級毒品海洛因500元，
      並約定在位於臺中市○○路與正氣街交岔路口附近之加油
      站進行交易，稍後丙○○即前往上揭約定交易處所，將
      500元之第一級毒品海洛因交予林文昌，林文昌則當場將
      現金500元交予丙○○。
    7.林文昌陸續於99年1月16日18時24分許、同日18時31分許
      ，使用門號0000000000號行動電話，與丙○○所使用上開
      門號0000000000號行動電話聯繫，向丙○○表示欲購買第
      一級毒品海洛因500元，並約定在位於臺中市○○路與正
      氣街交岔路口附近之加油站進行交易，稍後丙○○即前往
      上揭約定交易處所，將500元之第一級毒品海洛因交予林
      文昌，林文昌則當場將現金500元交予丙○○。
（二）販賣予乙○○部分：
      乙○○於99年1月11日18時許在位於丙○○上址居所附近
      之長春公園，向丙○○購買第一級毒品海洛因500元，丙○○當場將500元之第一級毒品海洛因交予乙○○，乙○○則當場將現金250元交予丙○○，並賒欠250元，嗣於同
      日18時42分許，丙○○使用上開門號行動電話與乙○○所
      使用門號0000000000號行動電話聯繫，向其催討該賒欠款
      項250元，然乙○○迄未交付該賒欠款項250元。
（三）販賣予陳明忠部分：
    1.陳明忠於99年1月9日20時33分許使用門號0000000000號行
      動電話，與丙○○所使用上開門號0000000000號行動電話
      聯繫，向丙○○表示欲購買第一級毒品海洛因500元，並
      約定在丙○○上址居所後方進行交易，稍後陳明忠即前往
      上揭約定交易處所，丙○○將500元之第一級毒品海洛因
      交予陳明忠，陳明忠則當場將現金500元交予丙○○。
    2.陳明忠於99年1月10日11時39分許使用門號0000000000號
      行動電話，與丙○○所使用上開門號0000000000號行動電
      話聯繫，向丙○○表示欲購買第一級毒品海洛因1000元，
      並約定在丙○○上址居所後方進行交易，稍後陳明忠即前
      往上揭約定交易處所，丙○○將1000元之第一級毒品海洛
      因交予陳明忠，陳明忠則當場將現金1000元交予丙○○。
    3.陳明忠於99年1月10日11時46分許使用門號0000000000號
      行動電話，與丙○○所使用上開門號0000000000號行動電
      話聯繫，向丙○○表示欲購買第一級毒品海洛因500元，
      並約定在丙○○上址居所後方進行交易，稍後陳明忠即前
      往上揭約定交易處所，丙○○將500元之第一級毒品海洛
      因交予陳明忠，陳明忠則當場將現金500元交予丙○○。
    4.陳明忠於99年1月11日10時47分許使用門號0000000000號
      行動電話，與丙○○所使用上開門號0000000000號行動電
      話聯繫，向丙○○表示欲購買第一級毒品海洛因1000元，
      並約定在丙○○上址居所後方進行交易，稍後陳明忠即前
      往上揭約定交易處所，丙○○將1000元之第一級毒品海洛
      因交予陳明忠，陳明忠則當場將現金1000元交予丙○○。
    5.陳明忠於99年1月13日18時36分許使用門號0000000000號
      行動電話，與丙○○所使用上開門號0000000000號行動電
      話聯繫，向丙○○表示欲購買第一級毒品海洛因2000元，
      並約定在丙○○上址居所後方進行交易，稍後陳明忠即前
      往上揭約定交易處所，丙○○將2000元之第一級毒品海洛
      因交予陳明忠，陳明忠則當場將現金2000元交予丙○○。
（四）販賣予真實姓名年籍不詳之綽號「阿明」成年男子部分：
      真實姓名年籍不詳之綽號「阿明」成年男子於99年1月14
      日6時28分許使用門號0000000000號行動電話，與丙○○
      所使用上開門號0000000000號行動電話聯繫，向丙○○表
      示欲購買第一級毒品海洛因500元，並約定在丙○○上址
      居所附近進行交易，稍後該名綽號「阿明」成年男子即前
      往上揭約定交易處所，丙○○將500元之第一級毒品海洛
      因交予該名綽號「阿明」成年男子，該名綽號「阿明」成
      年男子則當場將現金500元交予丙○○。
（五）販賣予真實姓名年籍不詳之綽號「兩齒」成年男子部分：
      真實姓名年籍不詳之綽號「兩齒」成年男子於99年1月14
      日17時21分許使用門號0000000000號行動電話，與丙○○
      所使用上開門號0000000000號行動電話聯繫，向丙○○表
      示欲購買第一級毒品海洛因1000元，並約定在位於臺中市
      南屯區之某公園進行交易，稍後丙○○即前往上揭約定交
      易處所，將1000元之第一級毒品海洛因交予該名綽號「兩
      齒」成年男子，該名綽號「兩齒」成年男子則當場將現金
      1000元交予丙○○。
（六）販賣予丁○○部分：
    1.丁○○於99年1月9日10時52分許使用市內電話00-0000000
      0號，與丙○○所使用上開門號0000000000號行動電話聯
      繫，向丙○○表示欲購買第一級毒品海洛因500元，並約
      定在位於臺中市南屯區之某土地公廟進行交易，稍後丙○○即前往上揭約定交易處所，將500元之第一級毒品海洛
      因交予丁○○，丁○○則當場將現金500元交予丙○○。
    2.丁○○於99年1月10日14時44分許使用門號0000000000號
      行動電話，與丙○○所使用上開門號0000000000號行動電
      話聯繫，向丙○○表示欲購買第一級毒品海洛因1000元，
      並約定在位於臺中市南屯區之某土地公廟進行交易，稍後
      丙○○即前往上揭約定交易處所，將1000元之第一級毒品
      海洛因交予丁○○，丁○○則當場將現金1000元交予丙○○。
    3.丁○○於99年1月13日14時1分許使用市內電話00-0000000
      0號，與丙○○所使用上開門號0000000000號行動電話聯
      繫，向丙○○表示欲購買第一級毒品海洛因500元，並約
      定在位於臺中市南屯區之某土地公廟進行交易，稍後丙○○即前往上揭約定交易處所，將500元之第一級毒品海洛
      因交予丁○○，丁○○則當場將現金500元交予丙○○。
    4.丁○○於99年1月14日19時53分許使用門號0000000000號
      行動電話，與丙○○所使用上開門號0000000000號行動電
      話聯繫，向丙○○表示欲購買第一級毒品海洛因500元，
      並約定在位於臺中市南屯區之某土地公廟進行交易，稍後
      丙○○即前往上揭約定交易處所，將500元之第一級毒品
      海洛因交予丁○○，丁○○則當場將現金500元交予丙○○。
    5.丁○○於99年1月16日12時8分許使用門號0000000000號行
      動電話，與丙○○所使用上開門號0000000000號行動電話
      聯繫，向丙○○表示欲購買第一級毒品海洛因500元，並
      約定在位於臺中市南屯區之某土地公廟進行交易，稍後丙○○即前往上揭約定交易處所，將500元之第一級毒品海
      洛因交予丁○○，丁○○則當場將現金500元交予丙○○
      。
    6.丁○○於99年2月5日13時35分至40分許使用門號00000000
      00號行動電話，與丙○○所使用上開門號0000000000號行
      動電話聯繫，向丙○○表示欲購買第一級毒品海洛因400
      元，並約定在丙○○上址居所進行交易，稍後丁○○即前
      往上揭約定交易處所，將現金400元交予丙○○，而丙○○尚未將400元之海洛因交予丁○○之前，旋為警於當日
      13時55分許持本院所核發搜索票前往丙○○上址居所執行
      搜索，丁○○見狀隨即離開現場，丙○○因而販賣第一級
      毒品海洛因未遂。嗣經警當場扣得丁○○交予丙○○之販
      賣毒品所得400元，及丙○○所有第一級毒品海洛因3 包
      （合計驗餘淨重0.153公克）、MOTOROLA廠牌行動電話一
      支（內含門號0000000000號行動電話SIM卡1張）、DASH
      ION廠牌行動電話一支（內含門號0000000000號行動電話
      SIM卡1張）。
二、案經臺中縣警察局烏日分局、海岸巡防署巡防總局中部地區
    巡防局報告臺灣臺中地方法院檢察署檢察官偵辦起訴。
    理  由
甲、有罪部分：
壹、認定犯罪事實所憑之證據及理由：
一、按被告以外之人於審判外之陳述，經當事人於審判程序同意
    作為證據，法院審酌該言詞陳述或書面陳述作成時之情況，
    認為適當者，亦得為證據；當事人、代理人或辯護人於法院
    調查證據時，知有第一百五十九條第一項不得為證據之情形
    ，而未於言詞辯論終結前聲明異議，視為有前項之同意，刑
    事訴訟法第一百五十九條之五定有明文。查本件認定事實所
    引用之證據方法（包括證人之證述及文書等物證），已經本
    院於審理時提示被告丙○○及其選任辯護人，被告丙○○及
    其選任辯護人並未爭執其證據能力（見本院99年10月13日審
    判筆錄），揆諸前揭說明，可認為同意作為證據；而本院審
    酌該陳述作成時之情況，認為適當，自具有證據能力，而得
    採為證據，合先敘明。
二、訊之被告對於上開犯罪事實（一）至（六）所示犯行，於偵
    訊時均坦承不諱，且於本院審理之初對於上開犯罪事實（一
    ）至（五）所示犯行，及對於上開犯罪事實（六）1至5所示
    犯行亦均坦認屬實，以及對於上開犯罪事實（六）6所示犯
    行，雖於本院審理之初否認該次犯行，然於本院最後一次審
    理期日亦已坦承不諱，核與證人林文昌於警詢及偵訊證述內
    容，及證人乙○○於警詢證述內容，及證人丁○○於本院審
    理時證述內容，均大致相符，並有通訊監察譯文及行動電話
    門號0000000000號、0000000000號申請人資料查詢結果在卷
    可稽，及有扣案之MOTOROLA廠牌行動電話一支、現金400元
    、蒐證照片可資佐證，且扣案之3包白色粉末，經送行政院
    衛生署草屯療養院鑑定結果，均含有第一級毒品海洛因成分
    （合計驗餘淨重0.153公克），亦有行政院衛生署草屯療養
    院99年3月9日草療鑑字第0990200081號鑑定書1份在卷可稽
    （見臺灣臺中地方法院檢察署99年度偵字第3904號偵查卷第
    27頁），綜上，足徵被告之上揭自白與事實相符，應可信實
    。
三、至被告於本院審理中翻異前詞而辯稱：伊係幫綽號「老芋」
    之甲○○拿毒品給要買的人，然後再把錢交給甲○○云云。
    惟查被告於警詢時供稱：伊自99年1月初開始向「老芋」購
    買海洛因等語（見海岸巡防署巡防總局中部地區巡防局岸巡
    第四一大隊99年2月6日中四一字第0990020363號刑案偵查卷
    宗第6頁），及於本院最後一次審理期日供稱：（你究係是
    幫甲○○賣毒品、還是自己販賣毒品、或是共同販賣毒品？
    ）毒品是甲○○供應給伊的，賣毒品的收入交給甲○○，例
    如他拿4包毒品給伊，之後伊要給他3000元，至於伊賣給誰
    ，甲○○都不會管，如果伊賣的毒品被欠錢，也是伊自己要
    負責。（4包毒品的價值多少？）每包毒品價值750元，但是
    甲○○說4包可以賣到4000元，之後伊只要給甲○○3000元
    就可以了，至於伊賣多少錢甲○○不會管等語（見本院99年
    10月13日審判筆錄），則依上開被告供述內容，充其量僅係
    向綽號「老芋」之人購買毒品，尚難認其係幫助綽號「老芋
    」之人販賣毒品或與之共同販賣毒品，至被告請求傳訊證人
    甲○○、乙○○，已無調查之必要，附此敘明。
四、（一）關於上開犯罪事實（一）7之交易地點部分：
     被告於本院審理時固供稱：1月16日18時24分才是伊和林文
     昌聯絡賣毒品的譯文，當時伊提議在廟宇等，林文昌說要
     在加油站等，最後好像是約在伊家旁邊土地公廟那裡買賣
     毒品等語，而蒞庭檢察官亦當庭表示該次交易地點依照被
     告所述係在廟宇等語（見本院卷第32頁背面）。惟查，證
     人林文昌於警詢時證稱：1月16日18時31分丙○○00000000
     00號打給伊0000000000號，約在加油站見面，是要向他購
     買500元海洛因等語（見上開岸巡第四一大隊刑案偵查卷宗
     第10頁背面），並於偵訊時具結證稱：伊向丙○○購買7
     次海洛因，都約在建成路與正氣街路口的加油站，也有少
     數在他家門口等語（見上開99年度偵字第3904號偵查卷第9
     頁），核與通訊監察譯文記載被告所使用門號0000000000
     號行動電話，與證人林文昌所使用門號0000000000號行動
     電話，於99年1月16日之2則通話內容：（1）18時24分許之
     通話內容：「B：有空嗎？A：我在喝酒的地方耶。B：恩。
     A：我回去到那邊要5分鐘。B：好啦，在那邊等。A：好阿
     ，在廟那邊等。B：加油站啦。」等語；（2）18時31分許
     之通話內容：「A：你6點多有打給我喔。B：我剛剛有打給
     你阿。A：你阿凱喔。B：對阿，你要過來了嗎？A：好，2
     分鐘到。B：加油站這裡喔。A：好。」等語（見上開岸巡
     第四一大隊刑案偵查卷宗第43頁），大致相符，足認該次
     交易地點應係位於臺中市○○路與正氣街交岔路口附近之
     加油站。
    （二）關於上開犯罪事實（二）之聯絡方式及交付金額部分
     ：
     檢察官起訴書附表固然記載該次交易係由證人乙○○以門
     號0000000000號行動電話，撥打被告所使用上開門號行動
     電話聯繫相約購買海洛因，該次交易金額為500元等情。然
     查證人乙○○於警詢時證稱：（99年1月8日聲監字第00002
     5號之監聽內容於99年1月11日18時45分譯文所示，你持用
     0000000000號所講內容是何意思？）是阿義問伊剛剛拿多
     少錢給他，伊回答25即現金250元之意等語（見上開岸巡第
     四一大隊刑案偵查卷宗第14頁），核與被告於警詢時供稱
     ：（經警方提示通訊監察譯文中，於1月11日18時42分許綽
     號「傻聰」以0000000000號與你所使用0000000000號聯絡
     是否向你購買毒品之內容？為何意思？）是乙○○向伊拿
     500元的毒品，但只給伊250元，尚欠伊250元，所以伊向他
     要積欠的250元等語（見上開岸巡第四一大隊刑案偵查卷宗
     第9頁背面），大致相符，亦與通訊監察譯文記載被告所使
     用上開門號行動電話，與證人乙○○所使用門號000000000
     0號行動電話於99年1月11日僅有一則通話，即於當日18時
     42分之通話內容：「B：怎樣？A：阿宗阿，你剛剛拿多少
     給我？B：25阿。A：25，那你不就吃我吃的很夠就對了。
     B：你又說那些有的沒有的，我也要你開心，我就跟你說我
     晚一點出去還是明天出去。A：你要補我喔。B：對阿。A：
     喔，好啦。B：你說這樣就傷感情了，你酒喝下去不要這樣
     啦。A：好啦。」等語（見上開岸巡第四一大隊刑案偵查卷
     宗第37頁），互核一致，足認證人乙○○於該次交易之前
     未曾撥打被告所使用上開門號行動電話，且於該次交易中
     證人乙○○僅交予被告現金250元，尚賒欠250元，嗣於該
     次交易之後，被告於同日18時42分許雖使用上開門號行動
     電話與前開證人乙○○所使用門號行動電話聯繫，向其催
     討該賒欠款項250元，然遍查卷內並無任何事證顯示證人乙○○曾將該賒欠款項250元交予被告，則本於「罪疑惟輕」
     原則，以最有利於被告之方式計算，應認該次交易證人乙○○僅交予被告現金250元，尚賒欠250元，且迄未清償該
     賒欠款項250元。
    （三）關於上開犯罪事實（三）之交易對象部分：
     被告於本院審理時供稱上開犯罪事實（三）之交易對象係「
     陳明忠」一節，核與卷附行動電話門號0000000000號申請
     人資料查詢結果顯示該門號申請人係「陳明忠」一節相符
     （見本院卷第153頁），足認上開犯罪事實（三）之交易對
     象係「陳明忠」。
    （四）關於上開犯罪事實（六）6之聯絡方式及交易金額部
     分：
     檢察官起訴書附表固然記載該次交易係由綽號「阿祥」之
     男子以公共電話00-00000000號、門號0000000000號行動電
     話，撥打被告所使用上開門號0000000000號行動電話聯繫
     相約購買海洛因，該次交易金額為500元等情。惟查，證人
     丁○○於本院審理時證稱：伊有使用0000000000號行動電
     話，伊於99年2月5日向丙○○買過1次海洛因，伊於當日見
     面前15至20分鐘打電話給丙○○相約要買毒品，當天伊把
     要買毒品的錢400元交給丙○○後，因為後面有車子開很快
     ，伊還沒有拿到毒品就走了等語（見本院99年8月25日審判
     筆錄），核與被告於本院審理時供稱：2月5日經警查獲當
     天，伊確實和丁○○在電話中討論購買毒品的事情，後來
     丁○○把購買毒品的錢丟著，警察來了，他就跑掉了等語
     （見本院99年10月13日審判筆錄），大致相符，並有扣案
     之現金400元可資佐證，足認證人丁○○於99年2月5日13時
     35分至40分許與被告電話聯繫，向被告表示欲購買第一級
     毒品海洛因400元，並約定在被告上址居所進行交易，稍後
     證人丁○○即前往前揭約定交易處所，將現金400元交予被
     告，而被告尚未將400元之海洛因交予證人丁○○之前，旋
     為警於當日13時55分許持本院所核發搜索票前往被告上址
     居所執行搜索，證人丁○○見狀隨即離開現場，被告因而
     販賣第一級毒品海洛因未遂。又遍查卷內固未見被告所使
     用上開門號0000000000號行動電話於99年2月5日之通訊監
     察譯文，然警方於同日13時55分許持本院所核發搜索票前
     往被告上址居所執行搜索，當場扣得被告所有MOTOROLA廠
     牌行動電話一支（內含門號0000000000號行動電話SIM卡1
     張），該行動電話之通話紀錄顯示於當日經警查獲前曾與
     證人丁○○所使用前開門號0000000000號行動電話聯繫一
     節，有蒐證照片在卷可稽（見上開岸巡第四一大隊刑案偵
     查卷宗第14頁），足見證人丁○○於該次交易之前係撥打
     被告所使用上開門號0000000000號行動電話與之聯繫。
五、按近來政府為杜絕毒品之氾濫，對於查緝施用及販賣毒品之
    工作，無不嚴加執行，販賣毒品罪又係重罪，設若無利可圖
    ，衡情一般持有毒品之人當無輕易將所持有之第一級毒品海
    洛因轉讓他人而甘冒於再次向他人購買時，而有被查獲移送
    法辦危險之理。且第一級毒品海洛因可任意分裝或增減其份
    量，而每次買賣之價量，亦隨時隨雙方關係之深淺、當時之
    資力、需求程度及對行情之認知等因素，機動的調整，因之
    販賣之利得，除經坦承犯行，或價量均臻明確外，委難察得
    實情，職是之故，縱未確切查得販賣賺取之實際差價，但除
    別有事證，足認係按同一價格轉讓，確未牟利外，尚難執此
    認非法販賣之事證有所不足，致知過坦承者難辭重典，飾詞
    否認者反得逞僥倖，而失情理之平。查本件被告既係分別以
    上開犯罪事實一所示價格販賣第一級毒品海洛因予林文昌、
    乙○○、陳明忠、丁○○及真實姓名年籍不詳之綽號「阿明
    」、「兩齒」成年男子等人，且交易次數合計多達21次，被
    告既甘冒科以重刑之危險，而販賣第一級毒品海洛因，若謂
    被告無營利之意圖，孰能置信。參以，被告於本院審理時供
    稱其向上手購買4包毒品，每包價值750元，但可以賣到4000
    元，之後只需交付3000元予上手即可等情已如前述，綜上，
    足認被告分別於上開犯罪事實一所示時、地販賣第一級毒品
    海洛因予林文昌、乙○○、陳明忠、丁○○及真實姓名年籍
    不詳之綽號「阿明」、「兩齒」成年男子等人，交易次數合
    計21次，均有營利之意圖，灼然甚明。
六、從而，本件罪證明確，上開被告販賣第一級毒品之犯行，洵
    堪認定，應予依法論科。
貳、所犯法條及刑之酌科：
一、復按刑法上販賣罪之完成，與民法上買賣契約之成立，二者
    之概念尚有不同。在民法上，買賣雙方就買賣標的物與價金
    等買賣要件之意思表示一致，其買賣契約固已成立。然刑法
    上之販賣行為，則須以營利為目的，將標的物販入或賣出，
    有一於此，其犯罪行為始為完成，苟行為人尚未將標的物販
    入或賣出，即難謂其販賣行為已屬完成。而所謂賣出，自應
    以標的物已否交付為斷，苟標的物已交付，縱買賣價金尚未
    給付，仍應論以販賣既遂罪；反之，如標的物尚未交付，縱
    行為人已收受價金，仍難謂其販賣行為已屬完成。苟係1次
    販入毒品，分次出售，其第2次以後之販毒行為，如僅收受
    價金，但毒品尚未交付，依上說明，即應論以未遂犯（最高
    法院96年度臺上字第1836號判決意旨參照）。核被告所為上
    開犯罪事實（一）至（五）及（六）1至5所示合計20次之販
    賣第一級毒品海洛因之犯行，均係犯毒品危害防制條例第4
    條第1項之販賣第一級毒品既遂罪；另查被告所為上開犯罪
    事實（六）6所示販賣第一級毒品海洛因之犯行，雖已與證
    人丁○○電話聯繫談妥販賣海洛因之細節，然渠等見面進行
    交易時，適警方到達現場，被告尚未將海洛因交予證人丁○○，證人丁○○隨即離開現場，則該次犯行尚屬未遂，核其
    所為係犯毒品危害防制條例第4條第6項、第1項之販賣第一
    級毒品未遂罪，而公訴意旨誤認被告所為上開犯行，係犯毒
    品危害防制條例第4條第1項之販賣第一級毒品既遂罪，尚有
    未合，且按刑事訴訟法第300條所謂變更法條，係指罪名之
    變更，本件檢察官係以毒品危害防制條例第4條第1項之販賣
    第一級毒品既遂罪起訴，本院審理結果認係犯同條第6項之
    販賣第一級毒品未遂罪，因其罪名同為「販賣第一級毒品」
    ，僅行為態樣有既遂、未遂之分，即無庸引刑事訴訟法第
    300 條變更檢察官起訴之法條，附此敘明（最高法院87年度
    臺上字第3234號判決意旨參照）。又被告持有第一級毒品之
    低度行為，各為其販賣之高度行為所吸收，均不另論罪。
二、被告所犯上開21罪，其犯意各別，行為互殊，應予以分論併
    罰。
三、查被告前因違反毒品危害防制條例等案件，經本院先分別以
    96年度訴字第47號、96年度訴字第1718號判決，各判處有期
    徒刑1年、1年1月確定，復分別以96年度聲減字第2705號、
    96年度聲減字第4979號裁定各減為有期徒刑6月、6月又15日
    確定，上開二罪接續執行，並於97年4月18日縮短刑期執行
    完畢等情，有臺灣高等法院被告前案紀錄表、臺灣臺中地方
    法院檢察署刑案資料查註紀錄表各1份附本院卷、偵查卷內
    可憑，則被告於5年以內再故意犯本件有期徒刑以上之前揭
    數罪，均應依刑法第47條第1條規定論以累犯，並加重其刑
    （販賣第一級毒品之法定本刑為死刑、無期徒刑部分，依刑
    法第65條第1項規定均不得加重）。
四、被告所犯上開犯罪事實（六）6之販賣第一級毒品未遂罪，
    應依刑法第25條第2項規定減輕其刑。
五、又按毒品危害防制條例第17條第2項規定：「犯第四條至第
    八條之罪於偵查及審判中均自白者，減輕其刑。」係指偵查
    及審判中均有自白犯罪而言，故僅須被告於偵、審中均曾經
    自白，即得認有該條項之適用，不以始終承認為必要。所稱
    偵查中之自白，包含向有偵查犯罪職權之司法警察（官）自
    白，以及偵查中檢察官向法院聲請羈押，於法官訊問時所為
    之自白。又自白乃對自己之犯罪事實全部或主要部分為肯定
    供述之謂，且非以其係有罪之肯定為必要，縱時日、處所、
    行為態樣等非構成犯罪事實之要素略有不符，或另有阻卻違
    法、阻卻責任事由存在之主張，亦不影響其為自白（最高法
    院99年度臺上字第4962號判決意旨參照）。查被告就其所犯
    上開犯罪事實（一）至（五）及（六）所示犯行，於偵訊及
    本院審理時均自白不諱，就上開犯罪事實（一）至（五）及
    （六）1至5所示犯行，皆依毒品危害防制條例第17條第2項
    規定，減輕其刑，就上開犯罪事實（六）6所示犯行，依毒
    品危害防制條例第17條第2項規定，遞減輕其刑。
六、查被告販賣第一級毒品予他人施用，固戕害他人身心，惟念
    其對重典之認識不夠深切，且其所販賣之數量甚少與坊間大
    盤販賣整批大量毒品者有別，參以，被告於上開犯罪事實（
    一）至（五）及（六）1至5所示時、地分別販賣第一級毒品
    予林文昌、乙○○、陳明忠、丁○○及真實姓名年籍不詳之
    綽號「阿明」、「兩齒」成年男子等人合計20次所得僅1萬
    3250元（已扣除證人乙○○賒欠250元），衡情若處以法定
    最低刑，依社會一般觀念不無情輕法重之虞，是被告之犯罪
    情狀尚堪憫恕，對被告所犯上開犯罪事實（一）至（五）及
    （六）1至5所示犯行，均依刑法第59條之規定，酌予遞減輕
    其刑。且被告之加重、減輕刑責事由，依法應先加後減。
七、又依毒品危害防制條例第17條第1項規定：「犯第四條至第
    八條、第十條或第十一條之罪，供出毒品來源，因而查獲其
    他正犯或共犯者，減輕或免除其刑。」查被告固辯稱其供出
    毒品來源係綽號「老芋」之甲○○等語，惟檢、警迄未發現
    甲○○之犯罪事證一節，有臺灣臺中地方法院檢察署99年7
    月6日中檢輝仁99偵3904、3907字第097581號函及其後附臺
    中縣警察局烏日分局偵查隊偵查佐陳育智偵查報告在卷可稽
    （見本院卷第50、52頁），則迄今既尚未因被告供出毒品來
    源而查獲其他正犯或共犯，自無從依毒品危害防制條例第17
    條第1項規定減輕或免除其刑。
八、爰審酌被告意圖營利販賣第一級毒品，嚴重戕害國民身心健
    康，且其販賣期間雖不長，所得利益不多，惟次數合計高達
    21次等一切情狀，認為公訴人對於被告具體求處有期徒刑17
    年，稍嫌過輕，而分別量處如主文所示之刑，並定其應執行
    之刑。又被告於上開犯罪事實（六）6所示時、地販賣第一
    級毒品海洛因予證人丁○○之所得400元業經扣案一節已如
    前述，該此款項自應依毒品危害防制條例第19條第1項規定
    宣告沒收。及被告於上開犯罪事實（一）至（五）及（六）
    1至5所示時、地分別販賣第一級毒品海洛因予證人林文昌、
    乙○○、陳明忠、丁○○及真實姓名年籍不詳之綽號「阿明
    」、「兩齒」成年男子等人，合計20次之所得共計13250元
    （證人乙○○賒欠250元之部分，因未實際收取，故不予計
    算，最高法院95年度臺上字第5492號判決意旨參照），亦應
    依毒品危害防制條例第19條第1項之規定宣告沒收，如全部
    或一部不能沒收時，以其財產抵償之。
九、再按以營利為目的販入毒品，經多次販賣後，持有剩餘毒品
    被查獲，其各次販賣毒品行為，固應併合處罰。但該持有剩
    餘毒品之低度行為，應僅為最後一次販賣毒品之高度行為所
    吸收，不另論罪。故就該查獲之剩餘毒品，祇能於最後一次
    之販賣毒品罪宣告沒收銷燬，不得於各次販賣毒品罪均宣告
    沒收銷燬（最高法院99年度臺上字第3193號判決意旨參照）
    。查扣案之第一級毒品海洛因3包（合計驗餘淨重0.153公克
    ，含包裝塑膠袋3只，因空包裝袋尚有海洛因之殘渣，無從
    分析剝離，應視同毒品整體），均應依毒品危害防制條例第
    18條第1項前段規定宣告沒收銷燬，並僅於附表六編號六之
    該項主文中宣告均沒收銷燬之，併此敘明。
十、又按毒品危害防制條例第19條第1項關於沒收之規定，固為
    刑法之特別規定，採義務沒收主義，但上開法條既無「不問
    屬於犯人與否，沒收之」之規定，仍應以該物品屬於犯人所
    有者為限，始應予以沒收，以庶符沒收制度之基本原則（最
    高法院90年度臺上字第626號判決意旨參照）。查扣案之MOT
    OROLA廠牌行動電話1支（不含門號0000000000號行動電話
    SIM卡1張），為被告為所有且係作為上開犯罪事實（一）、
    （三）、（四）、（五）、（六）所示犯行之聯絡工具，業
    據被告於本院審理時供承在卷，應依毒品危害防制條例第19
    條第1項規定宣告沒收。至未扣案之行動電話門號000000000
    0號SIM卡1張，及扣案之行動電話門號0000000000號SIM卡1
    張，分別係以案外人「NGUYEN THI THUY」、證人丁○○名
    義租用，有通聯調閱查詢單、行動電話門號0000000000號申
    請人資料查詢結果各1份在卷可稽（見上開岸巡第四一大隊
    刑案偵查卷宗第44頁及本院卷第152頁），則上開2張SIM卡
    既均非屬被告所有，亦非屬違禁物，爰不予宣告沒收。又扣
    案之DASHION廠牌行動電話一支（內含門號0000000000號行
    動電話SIM卡1張），查無積極證據足以證明該物品與本件被
    告所為上開犯行有關，均非屬違禁物，自不予宣告沒收，併
    此敘明。
乙、無罪部分：
一、公訴意旨略以：被告丙○○基於販賣第一級毒品海洛因以營
    利之犯意，分別於下列時、地販賣海洛因予使用公共電話00
    000000000號及行動電話門號0000000000號之綽號「阿祥」
    男子，及使用行動電話門號0000000000號之不詳男子，茲分
    述如下：（一）綽號「阿祥」男子於99年1月11日8時許，使
    用公共電話00000000000號及行動電話門號0000000000號，
    撥打被告所使用門號0000000000號行動電話聯繫，並在位於
    臺中市南屯區之不詳廟宇或公園附近，向被告購買海洛因
    800元；（二）不詳男子於於99年1月13日12時許，使用行動
    電話門號0000000000號，撥打被告所使用上開門號行動電話
    聯繫，並在臺中市某不詳地點，向被告購買海洛因500元；
    （三）不詳男子於於99年1月14日20時許，使用行動電話門
    號0000000000號，撥打被告所使用上開門號行動電話聯繫，
    並在臺中市某不詳地點，向被告購買海洛因1000元。因認被
    告涉犯毒品危害防制條例第4條第1項之販賣第一級毒品罪嫌
    。
二、按犯罪事實應依證據認定之，無證據不得認定犯罪事實；不
    能證明被告犯罪者，應諭知無罪之判決，刑事訴訟法第154
    條第2項及第301條第1項，分別定有明文。次按認定不利於
    被告之事實，須依積極證據，苟積極證據不足為不利於被告
    事實之認定時，即應為有利於被告之認定，更不必有何有利
    之證據；又事實之認定，應憑證據，如未能發現相當證據，
    或證據不足以證明，自不能以推測或擬制之方法，以為裁判
    基礎。而刑事訴訟法上所謂認定犯罪事實之積極證據，係指
    適合於被告犯罪事實之認定之積極證據而言，雖不以直接證
    據為限，間接證據亦包括在內；然而無論直接或間接證據，
    其為訴訟上之證明，須於通常一般之人均不致有所懷疑，而
    得確信其為真實之程度者，始得據為有罪之認定，倘其證明
    尚未達到此一程度，而有合理之懷疑存在時，致使無從形成
    有罪之確信，根據「罪證有疑，利於被告」之證據法則，即
    不得遽為不利被告之認定（最高法院30年度上字第816號、
    29年度上字第3105號、30年度上字第1831號、40年度臺上字
    第86號、76年度臺上字第4986號等判例意旨參照)。復按刑
    事訴訟法第161條已於91年2月8日修正公布，修正後同條第
    1項規定：檢察官就被告犯罪事實，應負舉證責任，並指出
    證明之方法。因此，檢察官對於起訴之犯罪事實，應負提出
    證據及說服之實質舉證責任。倘其所提出之證據，不足為被
    告有罪之積極證明，或其闡明之證明方法，無從說服法官以
    形成被告有罪之心證，基於無罪推定之原則，自應為被告無
    罪判決之諭知（最高法院92年度臺上字第128號判例意旨參
    照）。
三、本件公訴人認被告涉犯毒品危害防制條例第4條第1項之罪嫌
    ，無非以：（一）被告於警、偵訊自白與上開購買毒品者曾
    有毒品交易；（二）被告所使用門號0000000000號行動電話
    之通訊監察書及通訊監察譯文，足證被告利用該電話從事海
    洛因交易；（三）警方蒐證照片、查獲現場照片及被告所使
    用門號0000000000號行動電話之來電照片，足見查獲前被告
    接獲「阿祥」以門號0000000000號行動電話撥入其所持用門
    號0000000000號行動電話相約毒品交易，被告於交易時為警
    察查獲並扣得海洛因及交易所得；（四）扣案白色粉末3包
    經送行政院衛生署草屯療養院鑑定結果，均含有第一級毒品
    海洛因成分，有行政院衛生署草屯療養院99年3月9日草療鑑
    字第0990200081號鑑定書1份在卷可稽及扣案之海洛因3包可
    資佐證，為其所憑之論據。
四、訊據被告堅詞否認有何上開販賣第一級毒品之犯行，並辯稱
    ：（一）99年1月11日雖有通電話，但之後伊去逛跳蚤市場
    ，因為逛到太晚就沒有去土地公廟與「阿祥」見面，所以當
    天伊沒有賣毒品給「阿祥」。（二）99年1月13日與門號000
    0000000號行動電話通話2次，只是約見面，伊並沒有販賣毒
    品。（三）99年1月14日通話只是聊簽賭的事情，沒有賣毒
    品等語。
五、心證部分：
（一）被告於99年2月5日警詢時供稱：（你有無施用毒品？施用
      何種毒品？何時開始施用？最近一次施用在何時？何地？
      如何施用？多久施用一次？）伊於78年開始施用海洛因，
      最後1次施用海洛因是於99年2月3日11時20分在自家樓上
      房間，將海洛因放入針筒摻水注射於手腕血管，不一定多
      久施用一次。（你是否持有0000000000號電話？使用多久
      ？為何人所有？何人所申請？如何得來？該電話現置於何
      處？何人在使用？）是，將近1個月，1個朋友綽號「阿來
      」拿給伊使用的，說是外勞卡，沒有對價關係，電話卡已
      經丟掉，伊不知道誰在使用。（你所施用之海洛因係向何
      人購買？如何聯絡？以何交通工具？是否知道真實姓名及
      年籍？）伊所施用海洛因係向綽號「老芋」或「老胡」所
      購買，在臺中市○○街與信義南路口之土地公廟前以1500
      元代價購得3包海洛因，他固定每天中午以無顯示號碼撥
      打電話給伊，問伊是否需要海洛因，然後再約地點，固定
      在臺中市長春公園後方的土地公廟及臺中市○○街與信義
      南路口的土地公廟前購買海洛因。他有時開車，有時騎機
      車，不知車牌號碼，伊不曉得他真實姓名。（你是否認識
      0000000000門號綽號「阿宗」男子？）不認識。（你是否
      認識0000000000之人？有何關係？）伊認識，他叫文昌，
      伊跟他是同學關係。（經警方提示通訊監察，分別於99年
      1月9日10時52分、10日14時44分、11日8時10分及8時46分
      、13日14時1分、14日19時53分、15日14時41分譯文中綽
      號「阿祥」以公用電話及0000000000號與你所使用000000
      0000號聯絡，是否向你購買毒品之內容？為何意思？）譯
      文內容所稱「10」就是購買1包1000元海洛因，其他以數
      字是多少就是多少錢，「05」就是半包。（綽號「阿祥」
      之真實姓名為何？是否為警方當場查獲時逃走之人？）綽
      號「阿祥」之真實姓名伊不知道，僅知其妻在信義街賣水
      果；是當時逃走之人。（綽號「阿祥」總共向你購買幾次
      毒品海洛因？）共以500元購得毒品4次，都在伊住處旁邊
      的土地公廟將海洛因交給綽號「阿祥」。（經警方提示通
      訊監察譯文中，於1月11日18時42分綽號「傻聰」以00000
      00000號與你使用0000000000號聯絡，是否向你購買毒品
      之內容？為何意思？）是乙○○向伊拿500元的毒品，但
      只給伊250元，尚欠伊250元，所以伊要向他要積欠之250
      元。（經警方提示通訊監察，分別於1月9日9時31分、11
      日8時16分、11日19時24分、12日9時15分、13日11時54分
      、13日12時27分、14日12時48分、16日18時24分譯文中
      000000000號與你所使用0000000000號聯絡，是否向你購
      買毒品？）是，伊都在建成路加油站將毒品交給林文昌。
      （你是否還販賣毒品給其他人？）沒有等語（見上開岸巡
      第四一大隊刑案偵查卷宗第5至8頁）。
（二）被告於99年2月6日偵訊時供稱：（警察提示通訊監察譯文
      0000000000號裡的對話，就是你與其他人「阿祥」等人的
      對話？）是，昨天跑掉的叫「阿祥」，還有「阿凱」、「
      阿宗」、「兩齒」、「阿小」、「文昌」、「阿明」，伊
      確實有和這些人對話。（對方如何稱呼你？）都叫伊「阿
      義」或者「鬥陣的」或是「作夥的」。（他們都找你作什
      麼事情？）其中「文昌」、「阿宗」、「阿祥」、「阿益
      」等都是向伊調毒品，乙○○就是「傻聰」。（提示卷附
      照片，是何情形？）是昨天「阿祥」跑掉的情形，昨天伊
      剛好向「老芋」買3包500元的海洛因，「阿祥」剛好於下
      午1時40分左右打電話給伊，問伊方不方便給他海洛因，
      伊說你欠錢都不還，還敢問方不方便，他就說先還伊400
      元，叫伊請他用海洛因，伊叫他將機車停在遠一點的地方
      ，到伊家附近的西藥房買2支針筒，到伊家施用，結果他
      將400元放在伊機車裡，就被警察查獲，「阿祥」就騎機
      車逃走了。（照片地點在何處？）伊家門口等語（見上開
      99年度偵字第3904號偵查卷第31至32頁）。
（三）觀諸上開被告警、偵訊供述內容，其中警詢時固然提及曾
      與使用公共電話及行動電話門號0000000000號之綽號「阿
      祥」男子電話聯繫並販賣4次海洛因予該名男子，每次交
      易金額500元，然未說明每次交易日期，且關於交易金額
      為500元部分，亦與檢察官起訴書附表編號3記載99年1月
      11日交易金額800元一節顯然不符，至其偵訊時亦僅提及
      於99年2月5日與綽號「阿祥」男子交易毒品情形而已。又
      上開被告警、偵訊供述內容均未提及曾與使用行動電話門
      號0000000000號之人通話或交易毒品情形。則自難僅憑上
      開被告供述內容即逕行推論被告曾於上開公訴意旨所指時
      、地分別販賣海洛因予綽號「阿祥」男子、不詳男子。
（四）通訊監察譯文記載被告所使用門號0000000000號行動電話
      ，於99年1月11日8至9時與市內電話00000000000號及行
      動電話門號0000000000號之間僅有2則通話：（1）8時10
      分許與市內電話00-00000000之通話內容：「B：我阿祥啦
      ，我有一個朋友說要簽500，10的。A：好阿。B：那現在
      是去廟那裡嗎？A：1支50的，1支100的喔。B：沒有啦，1
      支50而已。A：喔1支50喔。B：對。A：好阿。B：那我現
      在過去廟那裡喔，我5分鐘到。A：好。」等語，當時被告
      所使用上開行動電話門號之發射基地臺係位於臺中市○區
      ○○路1479號；（2）8時46分許與行動電話門號00000000
      00號之通話內容：「B：我朋友說10的要簽800。A：是喔
      。B ：對阿，你弄的剛剛好就好啦。A：這樣很難處理耶
      ，而且我現在人也在太平阿。B：是喔。A：我在803這裡
      。B：那多久會回來？A：回去到那邊也要10幾分喔，我儘
      量快一點。B：好阿，我9點5分過去。A：好，一樣廟那邊
      等喔。B：好。」等語，當時被告所使用上開行動電話門
      號之發射基地臺係位於臺中縣太平市○○路○段337、339
      號（見上開岸巡第四一大隊刑案偵查卷宗第35至36頁）。
      觀諸上開2則通話內容雙方固提及相約見面，然被告所使
      用上開行動電話門號之發射基地臺位置，於第1則通話係
      位於臺中市○區○○路1479號，於第2則通話則已移至臺
      中縣太平市○○路○段337、339號，與檢察官起訴書附表
      編號3記載交易地點位於「臺中市南屯區之不詳廟宇、公
      園附近」一節顯然不符，又無其他任何證據顯示當天被告
      確曾與公訴意旨所指該名綽號「阿祥」男子在上開公訴意
      旨所指時、地會面，再者，證人丁○○於本院審理時證稱
      ：伊有使用0000000000號行動電話，99年1月11日上午8時
      10分用公共電話打給丙○○是要簽牌，及同日8時46分這
      通電話也是要簽牌等語（見本院99年8月25日審判筆錄）
      ，自難僅憑上開2則通話內容即逕行推論被告曾於上開公
      訴意旨所指時、地分別販賣海洛因予該名綽號「阿祥」男
      子。
（五）通訊監察譯文記載被告所使用門號0000000000號行動電話
      ，於99年1月13日11至13時間與行動電話門號0000000000
      號之間僅有2則通話：（1）11時31分許之通話內容：「A
      ：抱歉，我身上剩下50塊而已。B：是喔。A：我拿去兵營
      那邊給你好嗎？B：好。A：好，我現在出發。B：好。」
      等語；（2）12時15分許之通話內容：「A：好朋友，我去
      哪裡你比較方便？B：現在我在五權路這邊洗車，等一下
      就好。A：那我要過去兵營那邊還是我們喝酒那裡。B：都
      可以，看你。A：那你還要多久？B：10分鐘吧，那不然我
      跟你說啦，你12點半去兵營那邊好了。A：好。」等語（
      見上開岸巡第四一大隊刑案偵查卷宗第39頁），觀諸上開
      2則通話內容充其量僅提及雙方相約見面，並未談及交易
      毒品事宜，且無其他任何證據顯示當天被告確曾與該名不
      詳男子在上開公訴意旨所時、地會面，自難僅憑上開2則
      通話內容即逕行推論被告曾於上開公訴意旨所指時、地分
      別販賣海洛因予不詳男子。
（六）通訊監察譯文記載被告所使用門號0000000000號行動電話
      ，於99年1月14日19至21時間與行動電話門號0000000000
      號之間僅有2則通話：（1）19時54分許之通話內容：「A
      ：你還要多久？B：快到了。A：好。B：還有...。A：你
      過來再說啦。B：好。」等語；（2）20時15分許之通話內
      容：「A：麻煩你一下，你繞過來廟這裡啦，幫忙我一下
      啦。B：幫怎樣？A：先幫忙我一下啦。B：這樣喔，不過
      我現在在中山這裡，繞過去環中路我要去林新醫院耶。A
      ：20分鐘會到嗎？B：我儘量快一點。A：我看我這邊有20
      、04、15、36、30我還要1000塊給你。B：好啦。A：拜託
      你繞過來一下。B：好。」等語（見上開岸巡第四一大隊
      刑案偵查卷宗第42頁），觀諸上開2則通話內容充其量僅
      提及雙方相約見面，並未談及交易毒品事宜，且無其他任
      何證據顯示當天被告確曾與該名不詳男子在上開公訴意旨
      所時、地會面，自難僅憑上開2則通話內容即逕行推論被
      告曾於上開公訴意旨所指時、地分別販賣海洛因予不詳男
      子。
（七）警方蒐證照片、查獲現場照片及被告所使用門號00000000
      00號行動電話之來電照片（見上開岸巡第四一大隊刑案偵
      查卷宗第51至56頁），其上所載日期雖均係「99年1月5日
      」，然參照上開被告偵訊供述內容可知，上開照片應係警
      方於99年2月5日持本院所核發搜索票前往被告上址居所執
      行搜索時所拍攝，與上開公訴意旨所指3次販賣海洛因之
      日期顯然不符，自難據此逕行推論被告曾於上開公訴意旨
      所指時、地分別販賣海洛因予綽號「阿祥」男子、不詳男
      子。再者，扣案之現金400元係被告於上開犯罪事實（六
      ）6 所示時、地販賣海洛因予證人丁○○之所得款項一節
      已如前述，尚難據此逕行推論被告在此之前曾於上開公訴
      意旨所指時、地分別販賣海洛因予綽號「阿祥」男子、不
      詳男子。
（八）警方於99年2月5日13時55分許持本院所核發搜索票前往被
      告上址居所執行搜索，當場扣得白色粉末3包，經送行政
      院衛生署草屯療養院鑑定結果，均含有第一級毒品海洛
      因成分（合計驗餘淨重0.153公克）等情已如前述，則此
      充其量僅顯示被告於上開時、地經警查獲時持有海洛因，
      尚難據此逕行推論被告在此之前曾於上開公訴意旨所指時
      、地分別販賣海洛因予綽號「阿祥」男子、不詳男子。
（九）綜上，上開被告警、偵訊供述內容均未提及曾與使用行動
      電話門號0000000000號之人通話或交易毒品情形，至其警
      詢內容固然提及曾與使用公共電話及行動電話門號000000
      0000號之綽號「阿祥」男子電話聯繫，並販賣4次海洛因
      予綽號「阿祥」男子，然未具體指出4次行為日期，復無
      補強證據可資佐證，自難單僅憑上開被告供述而逕行推論
      被告曾於上開公訴意旨所指時、地分別販賣海洛因與綽號
      「阿祥」男子、不詳男子。
六、從而，公訴人認被告涉犯毒品危害防制條例第4條第1項之罪
    嫌所憑之證據，顯未達通常一般人均不致所有懷疑，而得以
    確信其為真實之程度，此外復查無其他積極證據足認被告有
    上開公訴意旨所指販賣第一級毒品之罪嫌，揆諸前揭規定、
    判例意旨及說明，既不能證明被告犯罪，即應就此部分為被
    告無罪之諭知。
據上論結，應依刑事訴訟法第299條第1項前段、第301條，毒品
危害防制條例第4條第1項、第6項、第17條第2項、第18條第1項
前段、第19條第1項，刑法第11條前段、第47條第1項、第25條第
2項、第59條、第51條第5款、第9款，判決如主文。
本案經檢察官戊○○到庭執行職務。
中    華    民    國    99    年    10    月    26    日
            刑事第五庭  審判長法  官  王邁揚
                              法  官  簡璽容
                              法  官  賴秀雯
以上正本與原本無異。
如不服本判決應於收受送達後10日內向本院提出上訴書狀，並應
敘述具體理由；其未敘述上訴理由者，應於上訴期間屆滿後20日
內向本院補提理由書（均須按他造當事人之人數附繕本）「切勿
逕送上級法院」。
                              書記官  簡雅文
中    華    民    國    99    年    10    月    26    日
附錄本案論罪科刑法條：
毒品危害防制條例第4條：
製造、運輸、販賣第一級毒品者，處死刑或無期徒刑；處無期徒
刑者，得併科新臺幣1千萬元以下罰金。
製造、運輸、販賣第二級毒品者，處無期徒刑或7年以上有期徒
刑，得併科新臺幣7百萬元以下罰金。
製造、運輸、販賣第三級毒品者，處5年以上有期徒刑，得併科
新臺幣5百萬元以下罰金。
製造、運輸、販賣第四級毒品者，處3年以上10年以下有期徒刑
，得併科新臺幣3百萬元以下罰金。
製造、運輸、販賣專供製造或施用毒品之器具者，處1年以上7
年以下有期徒刑，得併科新臺幣1百萬元以下罰金。
前五項之未遂犯罰之。
附表
附表一（犯罪事實欄一（一）販賣第一級毒品海洛因予
        林文昌部分）
編號   所犯罪名及應處刑罰
一     丙○○販賣第一級毒品，累犯，處有期徒刑捌年，扣案
       之MOTOROLA廠牌行動電話壹支（不含門號000000
       0000號行動電話SIM卡壹張），沒收；未扣案之販賣
       毒品所得新臺幣伍佰元，沒收，如全部或一部不能沒收
       時，以其財產抵償。
二     丙○○販賣第一級毒品，累犯，處有期徒刑捌年，扣案
       之MOTOROLA廠牌行動電話壹支（不含門號000000
       0000號行動電話SIM卡壹張），沒收；未扣案之販賣
       毒品所得新臺幣伍佰元，沒收，如全部或一部不能沒收
       時，以其財產抵償。
三     丙○○販賣第一級毒品，累犯，處有期徒刑捌年，扣案
       之MOTOROLA廠牌行動電話壹支（不含門號000000
       0000號行動電話SIM卡壹張），沒收；未扣案之販賣
       毒品所得新臺幣伍佰元，沒收，如全部或一部不能沒收
       時，以其財產抵償。
四     丙○○販賣第一級毒品，累犯，處有期徒刑捌年，扣案
       之MOTOROLA廠牌行動電話壹支（不含門號000000
       0000號行動電話SIM卡壹張），沒收；未扣案之販賣
       毒品所得新臺幣伍佰元，沒收，如全部或一部不能沒收
       時，以其財產抵償。
五     丙○○販賣第一級毒品，累犯，處有期徒刑捌年，扣案
       之MOTOROLA廠牌行動電話壹支（不含門號000000
       0000號行動電話SIM卡壹張），沒收；未扣案之販賣
       毒品所得新臺幣伍佰元，沒收，如全部或一部不能沒收
       時，以其財產抵償。
六     丙○○販賣第一級毒品，累犯，處有期徒刑捌年，扣案
       之MOTOROLA廠牌行動電話壹支（不含門號000000
       0000號行動電話SIM卡壹張），沒收；未扣案之販賣
       毒品所得新臺幣伍佰元，沒收，如全部或一部不能沒收
       時，以其財產抵償。
七     丙○○販賣第一級毒品，累犯，處有期徒刑捌年，扣案
       之MOTOROLA廠牌行動電話壹支（不含門號000000
       0000號行動電話SIM卡壹張），沒收；未扣案之販賣
       毒品所得新臺幣伍佰元，沒收，如全部或一部不能沒收
       時，以其財產抵償。
附表二（犯罪事實欄一（二）販賣第一級毒品海洛因予
        乙○○部分）
       所犯罪名及應處刑罰
       丙○○販賣第一級毒品，累犯，處有期徒刑捌年，未扣
       案之販賣毒品所得新臺幣貳佰伍拾元，沒收，如全部或
       一部不能沒收時，以其財產抵償。
附表三（犯罪事實欄一（三）販賣第一級毒品海洛因予
        陳明忠部分）
編號   所犯罪名及應處刑罰
一     丙○○販賣第一級毒品，累犯，處有期徒刑捌年，扣案
       之MOTOROLA廠牌行動電話壹支（不含門號000000
       0000號行動電話SIM卡壹張），沒收；未扣案之販賣
       毒品所得新臺幣伍佰元，沒收，如全部或一部不能沒收
       時，以其財產抵償。
二     丙○○販賣第一級毒品，累犯，處有期徒刑捌年，扣案
       之MOTOROLA廠牌行動電話壹支（不含門號000000
       0000號行動電話SIM卡壹張），沒收；未扣案之販賣
       毒品所得新臺幣壹仟元，沒收，如全部或一部不能沒收
       時，以其財產抵償。
三     丙○○販賣第一級毒品，累犯，處有期徒刑捌年，扣案
       之MOTOROLA廠牌行動電話壹支（不含門號000000
       0000號行動電話SIM卡壹張），沒收；未扣案之販賣
       毒品所得新臺幣伍佰元，沒收，如全部或一部不能沒收
       時，以其財產抵償。
四     丙○○販賣第一級毒品，累犯，處有期徒刑捌年，扣案
       之MOTOROLA廠牌行動電話壹支（不含門號000000
       0000號行動電話SIM卡壹張），沒收；未扣案之販賣
       毒品所得新臺幣壹仟元，沒收，如全部或一部不能沒收
       時，以其財產抵償。
五     丙○○販賣第一級毒品，累犯，處有期徒刑捌年，扣案
       之MOTOROLA廠牌行動電話壹支（不含門號000000
       0000號行動電話SIM卡壹張），沒收；未扣案之販賣
       毒品所得新臺幣貳仟元，沒收，如全部或一部不能沒收
       時，以其財產抵償。
附表四（犯罪事實欄一（四）販賣第一級毒品海洛因予
        真實姓名年籍不詳之綽號「阿明」成年男子部分）
        所犯罪名及應處刑罰
        丙○○販賣第一級毒品，累犯，處有期徒刑捌年，扣案
        之MOTOROLA廠牌行動電話壹支（不含門號000000
        0000號行動電話SIM卡壹張），沒收；未扣案之販
        賣毒品所得新臺幣伍佰元，沒收，如全部或一部不能沒
        收時，以其財產抵償。
附表五（犯罪事實欄一（五）販賣第一級毒品海洛因予
        真實姓名年籍不詳之綽號「兩齒」成年男子部分）
        所犯罪名及應處刑罰
        丙○○販賣第一級毒品，累犯，處有期徒刑捌年，扣案
        之MOTOROLA廠牌行動電話壹支（不含門號000000
        0000號行動電話SIM卡壹張），沒收；未扣案之販
        賣毒品所得新臺幣壹仟元，沒收，如全部或一部不能沒
        收時，以其財產抵償。
附表六（犯罪事實欄一（六）販賣第一級毒品海洛因予
        丁○○部分）
編號   所犯罪名及應處刑罰
一     丙○○販賣第一級毒品，累犯，處有期徒刑捌年，扣案
       之MOTOROLA廠牌行動電話壹支（不含門號000000
       0000號行動電話SIM卡壹張），沒收；未扣案之販賣
       毒品所得新臺幣伍佰元，沒收，如全部或一部不能沒收
       時，以其財產抵償。
二     丙○○販賣第一級毒品，累犯，處有期徒刑捌年，扣案
       之MOTOROLA廠牌行動電話壹支（不含門號000000
       0000號行動電話SIM卡壹張），沒收；未扣案之販賣
       毒品所得新臺幣壹仟元，沒收，如全部或一部不能沒收
       時，以其財產抵償。
三     丙○○販賣第一級毒品，累犯，處有期徒刑捌年，扣案
       之MOTOROLA廠牌行動電話壹支（不含門號000000
       0000號行動電話SIM卡壹張），沒收；未扣案之販賣
       毒品所得新臺幣伍佰元，沒收，如全部或一部不能沒收
       時，以其財產抵償。
四     丙○○販賣第一級毒品，累犯，處有期徒刑捌年，扣案
       之MOTOROLA廠牌行動電話壹支（不含門號000000
       0000號行動電話SIM卡壹張），沒收；未扣案之販賣
       毒品所得新臺幣伍佰元，沒收，如全部或一部不能沒收
       時，以其財產抵償。
五     丙○○販賣第一級毒品，累犯，處有期徒刑捌年，扣案
       之MOTOROLA廠牌行動電話壹支（不含門號000000
       0000號行動電話SIM卡壹張），沒收；未扣案之販賣
       毒品所得新臺幣伍佰元，沒收，如全部或一部不能沒收
       時，以其財產抵償。
六     丙○○販賣第一級毒品，未遂，累犯，處有期徒刑捌年
       ，扣案之第一級毒品海洛因參包（合計驗餘淨重零點壹
       伍參公克，含包裝塑膠袋參只），均沒收銷燬之；扣案
       之MOTOROLA廠牌行動電話壹支（不含門號000000
       0000號行動電話SIM卡壹張），沒收；扣案之販賣毒
       品所得新臺幣肆佰元，沒收。

司法院資訊處製作；財團法人民間司法改革基金會備份。
